【裁判字號】    92,毒抗,279
【裁判日期】    920623
【裁判案由】    毒品危害防制條例
【裁判全文】
臺灣高等法院刑事裁定                            九十二年度毒抗字第二七九號
    抗  告  人  甲○○
    即  被  告
右抗告人因毒品危害防制條例案件，不服臺灣板橋地方法院九十二年度毒聲字第一二
Ｏ二號，中華民國九十二年四月二十五日裁定（檢察官聲請案號：台灣板橋地方法院
檢察署九十二年度毒偵字第一一六九號、九十二年度聲觀字第五三九號），提起抗告
，本院裁定如左：
    主  文
抗告駁回。
    理  由
一、原裁定意旨略以：抗告人即被告甲○○前於民國（下同）九十一年十二月二十四
    日採尿前九十六小時內某時，在不詳處所施用第二級毒品安非他命，嗣於九十一
    年十二月二十四日十九時三十分許，在臺北縣永和市○○路四十一號前為警搜索
    ，並扣得施用二級毒品器具吸食器一組與吸食用玻璃球一個，後經警採其尿液送
    臺灣檢驗科技股份有限公司檢驗結果發現有安非他命陽性反應而查獲。於警訊及
    檢察官偵查中雖否認前述犯行，惟查被告於同年月日二十一時三十四分，在臺北
    縣政府警察局永和分局經警訊問後所採尿液送臺灣檢驗科技股份有限公司檢驗結
    果，發現確有安非他命之陽性反應，有該公司九十二年一月二日濫用藥物尿液檢
    驗報告一紙附卷可稽。按甲基安非他命經口服投與後約百分之七十於二十四小時
    內自尿中排出，約百分之九十於九十六小時內自尿中排出，由於甲基安非他命成
    分之檢出與其投與方式、投與量、個人體質、採尿時間與檢測儀器之精密度等諸
    多因素有關，因此僅憑尿液中呈安非他命陽性反應，並無法確實推算吸食時間距
    採集時間之長短，惟依上述資料推斷，最長可能不會超過四日，業經行政院衛生
    署藥物食品檢驗局八十一年二月八日（八一）藥檢一字第ＯＯ一一五六號函示明
    確。被告為警查獲後所採尿液經送驗結果，既有安非他命之陽性反應，顯見其於
    上開被採尿前之九十六小時內之某時點確有施用安非他命之事實，被告施用第二
    級毒品安非他命之犯行洵堪認定。被告違反毒品危害防制條例第十條第二項，爰
    依檢察官之聲請裁定甲○○，應送勒戒處所觀察、勒戒。
二、抗告意旨略以：本案係由臺北縣政府警察局永和分局以刑事訴訟法第一百三十一
    條第一項第三款「有明顯事實足信為有人在內犯罪而情形急迫者」為逕行搜索事
    由而查獲，並因而扣得施用二級毒品器具吸食器一組與吸食用玻璃球一個；惟該
    分局事後陳報該次搜索行為於臺灣板橋地方法院時，遭該院以九十一年度急搜字
    第八六號裁定將該搜索撤銷，而認原裁定之憑藉基礎既為違法行為，則原裁定即
    有不當，當予撤銷，且抗告人之之尿液未經封緘捺印，原裁定率而認定抗告人於
    不確定之時點施用第二級毒品，實有違誤云云。
三、經查，原審裁定被告應送勒戒處所觀察、勒戒，非以臺北縣警察局永和分局搜索
    扣得之施用二級毒品器具吸食器一組與吸食用玻璃球一個為唯一理由，而係以警
    方經被告於自由意志同意下採其尿液送臺灣檢驗科技股份有限公司檢驗結果，發
    現有安非他命陽性反應，並有該檢驗報告附卷（見九十二年度偵字第九六五號卷
    第二十一頁、第二十二頁）為其憑據，已如上述。至抗告人之尿液，係於採集後
    警方人員於被告面前封緘，再經被告捺印等情，亦據被告於警訊時供述在卷（見
    同上卷第十二頁），嗣執此置辯，即非可採，則被告上開施用毒品之事證明確，
    原審依檢察官之聲請，裁定被告應送勒戒處所觀察、勒戒並無不合，被告提起抗
    告執上詞指摘原裁定不當，非有理由，應予駁回。
據上論斷，應依刑事訴訟法第四百十二條，裁定如主文。
中      華      民      國    九十二    年      六      月    二十三    日
                                臺灣高等法院刑事第一庭
                                  審判長法  官  李  相  助
                                        法  官  黃  聰  明
                                        法  官  魏  新  國
右正本證明與原本無異。
不得抗告。
                                          書記官  賴  淑  真
中      華      民      國    九十二    年      六      月    二十六    日


司法院資訊處製作；財團法人民間司法改革基金會備份。
